【裁判字號】    98,台抗,15
【裁判日期】    980115
【裁判案由】    聲請強制執行
【裁判全文】
最高法院民事裁定                九十八年度台抗字第一五號
再 抗告 人  遠東航空股份有限公司
法定代理人  甲○○
代  理  人  李書孝律師
            鄭富方律師
上列再抗告人因與相對人中租迪和股份有限公司間聲請強制執行
事件，對於中華民國九十七年十月三十一日台灣高等法院第二審
裁定（九十七年度抗字第一六四三號），提起再抗告，本院裁定
如下：
    主  文
再抗告駁回。
再抗告程序費用由再抗告人負擔。
    理  由
按對於抗告法院所為抗告有無理由之裁定再為抗告，僅得以其適
用法規顯有錯誤為理由，並應經原法院之許可；此項許可，以原
裁定所涉及之法律見解具有原則上之重要性者為限，此觀民事訴
訟法第四百八十六條第四項、第五項之規定自明。次按本院依民
事訴訟法第四百三十六條之五規定駁回再抗告之裁定，應包括本
院自行認定再抗告不應許可，而駁回之裁定在內，故如原法院認
再抗告應行許可，並添具意見書，逕將訴訟卷宗送交本院，本院
審查原法院所添具意見書，認再抗告不應准許，並不受該意見書
所載許可再抗告理由之拘束，自仍得逕以裁定駁回之。又按不屬
於重整人之財產，其權利人得不依重整程序，由重整人取回之，
此觀公司法第二百九十六條第二項準用破產法第一百十條規定自
明。查相對人係以其已終止與再抗告人間之租賃關係，依民法第
七百六十七條規定，向台灣台北地方法院起訴請求再抗告人返還
系爭執行標的物即如民事強制執行聲請狀附表所載之引擎，並取
得該院九十七年度重訴字第四○二號和解筆錄，而據以向原執行
法院聲請強制執行，亦有起訴狀及和解筆錄可證，原執行法院裁
定駁回其強制執行之聲請，相對人不服，提起抗告。原法院以：
重整前之緊急處分，旨在保全公司現狀及財產，避免裁定准予重
整後，權利人無從依重整程序行使權利，並非限制非屬公司之財
產，亦須於重整裁定准駁前維持現狀，且限制所有權人不得行使
所有物返還請求權。依舉重明輕之法理，再抗告人縱獲准裁定重
整，相對人仍得行使取回權並聲請強制執行，則於重整裁定尚未
准許前，顯無不許相對人聲請強制執行之理。系爭引擎既不屬於
重整人即再抗告人之財產，相對人本於所有權而行使之取回權，
核屬非依重整程序即得行使之權利，自無適用公司法第二百八十
七條第一項第四款、第二百九十四條有關停止執行規定之餘地。
執行法院以相對人仍須受上開緊急處分效力之限制，於緊急處分
仍有效之期間內，不得行使對再抗告人之債權為由，遽予駁回相
對人強制執行之聲請，於法即有未合，因而廢棄第一審法院之裁
定。再抗告人對於原法院所為抗告有理由之裁定再為抗告，係以
：法院為公司重整之緊急裁定後，若任取回權人行使取回權，勢
將變更公司重整時狀況，使公司占有使用之物減少，致影響對公
司是否有重整價值之評估，顯違公司法第二百八十七條第一項規
定之立法目的。且本件既未經裁定准許公司重整，僅為裁定前之
緊急處分行為而已，重整人、重整監督人尚未產生，如任取回，
並無人得監督該行使取回權事件之處理，恐生流弊。原法院並未
區分重整程序與法院為准駁重整裁定前之緊急處分階段二者之不
同，與法不合云云，為其論據。查再抗告人所陳上開理由，核與
適用法規是否顯有錯誤無涉，且亦無所涉及之法律見解具有原則
上重要性之情事，其再為抗告，不應許可。
據上論結，本件再抗告為不合法。依民事訴訟法第四百九十五條
之一第二項、第四百八十一條、第四百四十四條第一項前段、第
九十五條、第七十八條，裁定如主文。
中    華    民    國  九十八  年    一    月   十五   日
                      最高法院民事第四庭
                          審判長法官  許  朝  雄
                                法官  陳  淑  敏
                                法官  鄭  玉  山
                                法官  黃  義  豐
                                法官  袁  靜  文
      本件正本證明與原本無異
                                      書  記  官
中    華    民    國  九十八  年    二    月    三    日
                                                      Ｑ


司法院資訊處製作；財團法人民間司法改革基金會備份。
